---
title: "Vitesse de réaction chimique"
output: github_document
---

```{r setup}
knitr::opts_chunk$set(echo = TRUE)
SciViews::R
```

## Contexte

```{r}
speed <- read("data/reaction.rds")
```

Des scientifiques ont déterminé la vitesse d'une réaction chimique en fonction de la concentration en substrat. Le jeu de données mis à votre disposition est détaillé ci-dessous.

```{r}
skimr::skim(speed)
```

Les scientifiques ont réalisé le graphique ci-dessous qui sera la base de votre recherche. Les scientifiques ont besoin de vous afin de réaliser une régression non linéaire.

```{r}
chart(speed, speed ~ conc) +
  geom_point()
```

## Objectif

Dans le cadre de cet exercice, vous devez réaliser un document au format Rmd pour analyser la situation mise à votre disposition sous la forme d'un carnet de laboratoire. 

Afin de cadrer votre recherche, tentez de réaliser une régression non linéaire qui suit l'équation proposée par Michaelis-Menten dont l'équation est la suivante :

La courbe de Michaelis-Menten est bien connue pour modéliser des cinétiques chimiques simples, enzymatiques en particulier. Son équation est\ :

$$V = \frac{V_{max} * conc}{K + conc}$$

où $conc$ est la concentration des réactifs au début de la réaction, c'est-à-dire, en absence de produits de cette réaction en mol/L, $V$ est la vitesse de réaction en mol/min. Le modèle a deux paramètres $V_{max}$ la vitesse maximale asymptotique en mol/min et $K$ en mol/L correspondant à la concentration telle que la vitesse est la moitié de $V_{max}$. 

Votre carnet de laboratoire doit débuter par une introduction sur l'équation de Michaelis-Menten. Ensuite, vous devez décrire la suite des opérations que vous allez réaliser 





